Minutes et répertoires du notaire Thomas CARTIER, 18 avril 1613 - décembre 1632 (étude XIII)
Archives nationales
- Minutes de Thomas CARTIER, janvier 1625 - décembre 1632; MC/ET/XIII/1/A - MC/ET/XIII/16
  - Minutes. 1632, juillet - décembre, juillet - décembre 1632; MC/ET/XIII/16
    - PÂTISSIER-OUBLIER (Me) LA PORTE (Olivier de) et Jeanne LESCALLIER, sa femme § Mise en apprentissage par Martin BELLIER, chef de fruiterie du Roi, subrogé tuteur, de Jacques de LA PORTE, fils de défunts Olivier de LA PORTE, chez André FREMIN, maître chapelier à Paris., MC/ET/XIII/16
      contrat d'apprentissage; La Porte, Olivier de
    - REGNARD (Nicolas) Conseiller du Roi, trésorier général de France § Plusieurs actes des héritiers de défunt Nicolas REGNARD, décembre 1632; MC/ET/XIII/16
      Regnard, Nicolas
    - EMPESEUR (Me) (Apprentissage) § Mise en apprentissage de Madeleine PICART, fille de Louis PICART, chevau-léger de la Cie de M. de LA FERE, chez Etienne LENFANT, maître EMPESEUR à Paris rue Saint-Germain-de-l'Auxerrois, pour 4 ans; l'apprentie recevra 24 livres en fin des 4 années, 1er décembre 1632; MC/ET/XIII/16
    - COUTURIÈRE (Apprentissage) § Mise en apprentissage par Nicolas GUERIN, maître layetier à Paris, pour 2 ans, de Marguerite GUERIN, sa fille, chez Jean de LAMBINE, maître tailleur d'habits, tous demeurant cloître Sainte Opportune, moyennant 36 livres., 4 décembre 1632; MC/ET/XIII/16
    - NICOLE (Guillaume) Sieur de VILLEROY, demeurant rue de la Coutellerie § Consentement par Guillaume NICOLE et Jean BOYER, procureur au Châtelet, à Philippe ROCHEREUL, praticien à la Fortille; transport par Guillaume NICOLE fils et héritier de défunts Jean NICOLE, avocat en Parlement et de Jeanne LAFFILLE., 4 décembre 1632; MC/ET/XIII/16
      Nicole, Guillaume
    - YVERT (François) Commissaire ordinaire de la Marine de Ponant demeurant place Royale, paroisse Saint-Paul § Transport par Etienne MASLON, bourgeois de Paris, à François YVERT, 6 décembre 1632; MC/ET/XIII/16
      Yvert, François
    - MARINE de Ponant (commissaire ordinaire de la) YVERT (François) Place Royale, paroisse Saint-Paul § Transport à François YVERT, 6 décembre 1632; MC/ET/XIII/16
    - BRODEUR-CHASUBLIER (Me) LE ROY (Claude) rue Saint-Germain-de-l'Auxerrois § Service chez. .., 8 décembre 1632; MC/ET/XIII/16
      Le Roy, Claude
    - VINCENT (Denis) Compagnon brodeur demeurant au bout du Pont Saint-Michel § Promesse par. .. à Claude LE ROY, maître brodeur-chasublier, de le servir en son métier pendant un an., 8 décembre 1632; MC/ET/XIII/16
      Vincent, Denis
    - BRODEUR (Me) (Apprentissage) § Conventions entre Denis VINCENT, compagnon brodeur à Paris et Claude LE ROY, maître brodeur-chasublier à Paris, pour, que led. VINCENT serve led. LEROY pendant un an en son métier, moyennant 45 livres payées par LE ROY., 8 décembre 1632; MC/ET/XIII/16
      Vincent, Denis; Le Roy, Claude
    - VILLEPREUX § Vente par Côme LESQUYER, marchand foirin à Paris, à Noël DUVAL, marchand à VILLEPREUX, d'une travée de maison sise à VILLEPREUX, moyennant 100 £., 9 décembre 1632; MC/ET/XIII/16
    - MARLES § Bail par Jean BOUHIER, procureur au Parlement, demeurant à Paris, pour 6 ans à Daniel PINTINELLE, marchand hôtelier à Fontainebleau, d'une grange et terres labourables sises à MARLES près de Fontainebleau, moyennant certaines redevances et 200 livres., 10 décembre 1632; MC/ET/XIII/16
    - OFFICE de JURE MESUREUR de GRAINS à Paris § Accord entre Louis de BEAUFORT, juré mesureur de grains à Paris et Louis JORON, bourgeois de Paris pour la cession à ce dernier de l'OFFICE de JURE MESUREUR de GRAINS à Paris moyennant 4 388 livres 8 s., 11 décembre 1632; MC/ET/XIII/16
    - MIROITIER marchand BOURGEOIS, Alexis Marché neuf § Transaction, 14 décembre 1632; MC/ET/XIII/16
      accord; Bourgeois, Alexis
    - GROSLAY § Bail par Jean AMYOT, conseiller du Roi, pour 7 ans, à Antoine HOUDAN, archer des gardes du Roi, de 18 perches de terres labourables au terroir de GROSLAY, lieu dit le Roullon, moyennant 48 sols de loyer par an et le labour des terres, 14 décembre 1632; MC/ET/XIII/16
    - BOURGEOIS (Jean) marchand miroitier bourgeois de Paris § Transaction par les enfants et héritiers de défunt..., 14 décembre 1632; MC/ET/XIII/16
      accord; Bourgeois, Jean
    - BOURGEOIS (Alexis) marchand miroitier demeurant au Marché Neuf § Transaction entre Jean REMOND d'une part, et. .. en son nom et pour les autres enfants de défunt Jean BOURGEOIS, marchand miroitier, bourgeois de Paris, d'autre part., 14 décembre 1632; MC/ET/XIII/16
    - MIROITIER marchand bourgeois de Paris, BOURGEOIS Jean § Transaction par les héritiers de défunt..., 14 décembre 1632; MC/ET/XIII/16
    - DELISLE (Louis) maître affineur d'or et d'argent demeurant rue Saint-Germain-de-l'Auxerrois, enseigne du Couronnement de la Vierge § Sommation de Michel EGLOT, maître passementier boutonnier à Paris, à. .., d'avoir à lui rendes différents meubles ayant appartenu à défunte Antoinette CABARET, au service de. .., 18 décembre 1632; MC/ET/XIII/16
      Delisle, Louis
    - DRAPIER (marchand) BERTHOU (Jean) rue Saint-Honoré § Obligation de Bernard DEFRANC, protonotaire du Saint-Siège apostolique, envers Jean BERTHOU, de 150 £ pour vente de marchandises de draperie., 18 décembre 1632; MC/ET/XIII/16
      acte de vente; obligation; Berthou, Jean
    - DEFRANC (Bernard) Protonotaire du Saint-Siège apostolique, demeurant rue d'Anjou § Obligation de Bernard DEFRANC envers Jean BERTHOU, marchand drapier à Paris, pour marchandises de draperie., 18 décembre 1632; MC/ET/XIII/16
      obligation; Defranc, Bernard
    - GROSLAY § Bail par Jean AMYOT, conseiller du Roi, pour 6 ans, à Martine DAVOURETTE, veuve de Guillaume CHEVALLIER, vigneron, demeurant à GROSLAY, de 109 perches de terre au terroir de GROSLAY, lieu dit le Bout de la ville, moyennant 12 livres 10 sols et une poule par an., 18 décembre 1632; MC/ET/XIII/16
    - AFFINEUR d'OR et d'ARGENT (Me) DELISLE (Louis) rue Saint-Germain-de-l'Auxerrois enseigne du Couronnement de la Vierges. § Sommation à. .., 18 décembre 1632; MC/ET/XIII/16
    - CHARPENTIER de BATEAUX (Me) (Apprentissage) § Accord entre Jean LAGUETTE. .. à Paris et Claude RENTIER, serviteur de M. le comte de LANNOY, Ier maître d'hôtel de la Maison du Roi, pour l'apprentissage du RENTIER chez lui, moyennant 30 livres (suivant contrat par devant FERRET, en 1631) qu'ils annulent ce jour., 19 décembre 1632; MC/ET/XIII/16
      contrat d'apprentissage; accord; Laguette,Jean; Rentier, Claude; charpentier
    - MESNIL (Guillaume) maître boulanger à Paris et ordinaire de la maison du duc de VENDOME, demeurant rue Saint-Germain-de l'Auxerrois § Quittance de Guillaume MESNIL à Georges SCARON, conseiller et trésorier de la maison du duc de VENDOME, de 988 £. 9 s. qui restaient à payer de 1388 £. 9 s. pour fournitures de pain., 19 décembre 1632; MC/ET/XIII/16
      quittance; Mesnil, Guillaume
    - GOBAILLE (Samuel) maître d'hôtel ordinaire du duc de BOUILLON, demeurant rue de la Pelleterie § Consentement par Samuel GOBAILLE comme syndic des créanciers de Claude de ROND, 19 décembre 1632; MC/ET/XIII/16
      Gobaille, Samuel
    - BRAY (Antoine de) écuyer sieur de LA CROIX, maître d'hôtel du grand Prieur de France § Consentement par Samuel GOBAILLE, maître d'hôtel du duc de BOUILLON, à Antoine de BRAY, comme syndic des créanciers de Claude de ROND., 19 décembre 1632; MC/ET/XIII/16
      Bray, Antoine de
    - BOULANGER du duc de VENDÔME MESNIL (Guillaume) maître boulanger à Paris et BOULANGER du duc de VENDÔME demeurant rue Saint-Germain-de-l'Auxerrois § Quittance de Guillaume MESNIL, 19 décembre 1632; MC/ET/XIII/16
    - CHARLOT (Antoine) marchand tuilier, bourgeois de Paris, demeurant rue de Grenelle, paroisse Saint-Sulpice § Transport par Servan AMYART, maître couvreur de maisons à. .., et à Pierre MARTIN, aussi marchand tuilier, demeurant à Passy. (A la suite: 1633, 21 mai, quittance dud. MARTIN à. ..), 19 décembre 1632; MC/ET/XIII/16
      quittance; Charlot, Antoine
    - ORFÈVRE marchand bourgeois de Paris, DOVILLIERS Nicolas § Testament d'Antoinette MARION veuve de. .., demeurant rue de la Vieille-Monnaie., 19 décembre 1632; MC/ET/XIII/16
      testament; Dovilliers, Nicolas; Marion, d'Antoinette
    - VENDÔME (duc de) § Quittance de Guillaume MESNIL, maître boulanger à Paris et ordinaire de la maison du duc de VENDÔME, à Georges SCARON, sieur de Saint-GEORGES, conseiller et trésorier des maisons et finances du duc de VENDÔME en règlement de pain, contenu en une ordonnance de M. MESMIN, intendant de la maison du duc de VENDÔME, 19 décembre 1632; MC/ET/XIII/16
      quittance; Vendôme, duc de
    - CHARPENTIER de BATEAUX (Me) LAGUETTE (Jean) rue des Lavandières § Accord pour apprentissage, 19 décembre 1632; MC/ET/XIII/16
      accord; Laguette, Jean
    - LAGUETTE (Jean) maître charpentier de bateaux demeurant rue des Lavandières § Accord entre. .. et Claude RENTIER, serviteur du comte de LANNOY, Ier maître d'hôtel de la maison du Roi, pour le brevet d'apprentissage dud. RENTIER chez. .., 19 décembre 1632; MC/ET/XIII/16
      contrat d'apprentissage; accord; Laguette, Jean
    - HULLOT (Pierre) maître couvreur de maisons à Paris § Transport par Servan AMYART, maître couvreur de maisons de sommes dûes par les RR.PP. Augustins pour ouvrages faits par. .. et GUYARD., 19 décembre 1632; MC/ET/XIII/16
      Hullot, Pierre
    - (DOVILLIERS) (Nicolas) marchand orfèvre bourgeois de Paris § Testament d'Antoinette (MARION), veuve de..., demeurant rue de la Vieille-Monnaie., 19 décembre 1632; MC/ET/XIII/16
      testament; Dovilliers, Nicolas
    - COUVREUR de MAISONS (Me) à Paris HULLOT Pierre § Transport dans lequel il est question d'ouvrages de couverture faits par. .. et GUYARD., 19 décembre 1632; MC/ET/XIII/16
    - TUILIER (marchand) à Passy, MARTIN (Pierre) § Transport (A la suite: 1633, 21 mai, quittance de. ..), 19 décembre 1632; MC/ET/XIII/16
      quittance; Martin, Pierre
    - TUILIER (marchand), bourgeois de Paris, CHARLOT (Antoine), rue de Grenelle § Transport à. .. (A la suite: 1633, 21 mai, quittance à. ..); Vente de terres à. .., 19 décembre 1632 - 28 décembre 1632; MC/ET/XIII/16
      acte de vente; quittance; Charlot, Antoine
    - COUVREUR de MAISONS (Me) AMIART Servan, au bout du Pont-Neuf § Transport par. .., 19 décembre 1632; MC/ET/XIII/16
    - AUGUSTINS Couvent des RR.PP. à Paris § Transport, par Servan AMYART, maître couvreur de maisons à Antoine CHARLOT et Pierre MARTIN, marchands tuiliers, de sommes qui sont dûes par les. .. pour ouvrages de couverture., 19 décembre 1632; MC/ET/XIII/16
      Grands Augustins (couvent des); Amyart, Servan; Charlot, Antoine; Martin, Pierre
    - AMYART (Servan) maître couvreur de maisons demeurant au bout du Pont Neuf, enseigne du Pigeon § Transport par. .. à Antoine CHARLOT, marchand tuilier à Paris, d'une somme à lui dûe par les RR. PP. Augustins du Grand Couvent de Paris., 19 décembre 1632; MC/ET/XIII/16
    - COUSIN (Philippe) maître orfèvre demeurant rue Marivaux et Louise FREMIN, sa femme § Vente par André FREMIN, maître chapelier à Paris et. .. d'une maison sise rue Bourg-Thibourg (A la suite: 1633, 18 mai, quittance), 20 décembre 1632; MC/ET/XIII/16
      acte de vente; quittance; Cousin, Philippe
    - Transport par Françoise Mamyneau, veuve de feu Jean François, notaire au Châtelet, demeurant place Maubert, à Pierre François, procureur au Châtelet, demeurant rue du Chevalier-du-Guêt, son fils, de 1600 l. et les intérêts., 20 décembre 1632; MC/ET/XIII/16
      cession; déclaration; Chevalier-du-Guet (rue du); Maubert (place); François, Jean; François, Pierre; Mamyneau, Françoise; notaire; procureur de justice (Ancien Régime)
    - ANQUETIL (Laurent) maître barbier chirurgien demeurant à Neufchâtel (en-Bray), à présent logé à Saint-Claude rue Montorgueil. § Quittance de Laurent ANQUETIL, fondé de procuration de Marguerite DUBUS, veuve de Crépin ANQUETIL, aussi maître barbier-chirurgien audit Neufchâtel, à Germain LABBE, essayeur général des Monnaies de France., 20 décembre 1632; MC/ET/XIII/16
      procuration; quittance; Anquetil, Laurent
    - BOURG-THIBOURG (rue) § Vente par André FREMIN, maître chapelier à Paris et Jeanne de LA PORTE, sa femme, Philippe COUSIN, maître orfèvre à Paris et Louise FREMIN, sa femme, à Jean PETIT, marchand quincaillier, bourgeois de Paris, d'une maison et boutique, sises rue BOURG-THIBOURG, moyennant 1400 livres. (A la suite: 1633, 18 mai, quittance), 20 décembre 1632; MC/ET/XIII/16
      acte de vente; quittance; Bourg-Tibourg (rue du)
    - PETIT (Jean) marchand quincaillier, bourgeois de Paris, demeurant au bout du Pont Saint-Michel § Vente par la famille FREMIN à .. d'une maison et boutique rue Bourg-Thibourg; Obligation de .. à Robert FRANQUET, marchand plumassier à Paris, de 300 livres en prêt., 20 décembre 1632 - 21 décembre 1632; MC/ET/XIII/16
      acte de vente; obligation; Petit, Jean
    - ORFÈVRE maître, COUSIN Philippe, rue Marivaux et Louise FREMIN § Vente de maison par. .. et autres., 20 décembre 1632; MC/ET/XIII/16
      acte de vente; Cousin, Philippe; Fustel, Charlotte
    - QUINCAILLIER (marchand) bourgeois de Paris PETIT (Jean) au bout du Pont Saint-Michel § Vente de maison à. ..; Obligation de. .., 20 décembre 1632 - 21 décembre 1632; MC/ET/XIII/16
      acte de vente; obligation; Petit, Jean; commerçant
    - PLOMBIER-FONTAINIER (Me) à Paris LE FRON (Innocent) § Quittance d'Antoine MOREAU, maître rôtisseur, comme ayant droit par transport de Catherine REDON, femme séparée d'..., 21 décembre 1632; MC/ET/XIII/16
      quittance; Le Fron, Innocent; plombier
    - FRANQUET (Robert) marchand plumassier demeurant au bout du Pont Saint-Michel § Obligation de Jean PETIT, marchand quincaillier demeurant sur led. pont, envers Robert FRANQUET, de 300 livres en prêt., 21 décembre 1632; MC/ET/XIII/16
      obligation; Franquet, Robert
    - LE FRON (Innocent) maître plombier-fontainier à Paris § Quittance d'Antoine MOREAU, maître rôtisseur, bourgeois de Paris et Françoise SION, sa femme, ayant droit par transport de Catherine REDON, femme séparée d'..., à Marie LE FRON, veuve de Jean MUIDEBLE, maître menuisier à Paris., 21 décembre 1632; MC/ET/XIII/16
      quittance; Le Fron, Innocent
    - MUIDEBLE (Jean) maître menuisier à Paris § Quittance à Marie LE FRON, veuve de. .., demeurant rue des Billettes., 21 décembre 1632; MC/ET/XIII/16
      quittance; Muideble, Jean
    - PLUMASSIER (marchand) FRANQUET (Robert) au bout du Pont Saint-Michel § Obligation envers Robert FRANQUET, 21 décembre 1632; MC/ET/XIII/16
    - MENUISIER (Me) à Paris MUIDEBLÉ Jean § Quittance à Marie LE FRON, veuve de..., demeurant rue des Billettes., 21 décembre 1632; MC/ET/XIII/16
      quittance; Muideblé, Jean; Le Fron, Marie
    - MENUISIER (Me) à Paris MULLOTÉ Guillaume et Marguerite GOUFFREVILLE, sa femme § Déclaration dans laquelle il est question d'une vente de maison par. .. devant Le Roi et de Monhenault, le 25 mars 1626, 22 décembre 1632; MC/ET/XIII/16
      acte de vente; déclaration; Mulloté, Guillaume; Gonfreville, Marguerite
    - MULOTTE (Guillaume) maître menuisier à Paris et Marguerite GOUFFREVILLE sa femme § Déclaration de Claude MORYNEAU, secrétaire de la chambre du Roi, comme détenteur d'une maison rue Vieille-Tisseranderie, à lui vendue par. .. (contrat devant Le Roy et de Monhenault, le 25 mars 1626), 22 décembre 1632; MC/ET/XIII/16
      déclaration; Mulotte, Guillaume
    - GUILLOTTE (Jean) maître miroitier-lunetier à Paris § Mariage de Guillaume COURTIN, maître ceinturier à Paris, en présence de. .., cousin à cause de sa femme., 27 décembre 1632; MC/ET/XIII/16
      contrat de mariage; Guillotte, Jean
    - COURTIN (Guillaume) maître ceinturier demeurant sur le Pont Notre-Dame, fils de Claude COURTIN, aussi maître ceinturier à Paris, demeurant à présent à Orléans. § Mariage de Guillaume COURTIN et de Cécile TROUVÉ, veuve de Louis FLEURY, aussi maître ceinturier à Paris., 27 décembre 1632; MC/ET/XIII/16
      contrat de mariage; Courtin, Guillaume
    - LUNETIER (marchand MIROITIER-) à Paris GUILLOTTE (Jean) § Mariage en présence de. .., 27 décembre 1632; MC/ET/XIII/16
    - ORFÈVRE Maître à Paris, TROUVÉ Toussaint § Mariage de Cécile TROUVÉ, veuve de Louis FLEURY, maître ceinturier à Paris, fille de. .., 27 décembre 1632; MC/ET/XIII/16
      contrat de mariage; Trouvé, Toussaint; Trouvé, Cécile; Fleury, Louis
    - ORFÈVRE Maître à Paris, TROUVÉ Jacques § Mariage en présence de. .., 27 décembre 1632; MC/ET/XIII/16
      contrat de mariage; Trouvé, Jacques
    - CARTON (Philippe) maître tuilier à Fleurines près de Senlis § Constitution par. .. à Jean LECOMTE, prêtre, chanoine en l'église Ste Opportune à Paris., 27 décembre 1632; MC/ET/XIII/16
      Carton, Philippe
    - TROUVÉ (Toussaint) maître orfèvre à Paris § Mariage de Guillaume COURTIN, maître ceinturier à Paris et de Cécile TROUVE, veuve de Louis FLEURY, maître ceinturier à Paris, fille de..., en sa présence et en celle de Jacques TROUVE, aussi maître orfèvre, frère de la future épouse., 27 décembre 1632; MC/ET/XIII/16
      contrat de mariage; Trouvé, Toussaint
    - MIROITIER-LUNETIER maître à Paris, GUILLOTTE Jean § Mariage en présence de. .., 27 décembre 1632; MC/ET/XIII/16
    - TROUVÉ (Jacques) maître orfèvre à Paris § Mariage de Cécile TROUVE, veuve de Louis FLEURY, maître ceinturier à Paris, en présence de..., son frère., 27 décembre 1632; MC/ET/XIII/16
    - TROUVÉ (Cécile) veuve de Louis FLEURY, maître ceinturier à Paris, demeurant rue Merderel, paroisse Saint-Eustache, fille de Toussaint TROUVE, maître orfèvre à Paris § Mariage de Guillaume COURTIN, maître ceinturier à Paris, et de Cécile TROUVE., 27 décembre 1632; MC/ET/XIII/16
      contrat de mariage; Trouvé, Cécile
    - TUILIER (marchand) à Fleurines près de Senlis, CARTON (Philippe) § Constitution par. .., 27 décembre 1632; MC/ET/XIII/16
    - PAUMIER (Me) bourgeois de Paris SAINFRAY (Pierre) et François LEVESQUE, sa femme, maison et jeu de paume de la Perle, rue de Thorigny § Constitution par Pierre SAINFRAY (en Marge: 1642, 3 mai, rachat par Pierre SAINFRAY), 28 décembre 1632; MC/ET/XIII/16
      Sainfray, Pierre
    - CHAUFFOUR en Gâtinais § Vente par Christophe de SEYMETON, écuyer, sieur de CHAUFFOUR en partie, demeurant en la paroisse d'Auxy, à Antoine CHARLOT, marchand bourgeois de Paris, de 10 arpents de terres sis à Foujouxl, terroir de Montatellon, tenant au seigneur de Chauffour, moyennant 250 livres., 28 décembre 1632; MC/ET/XIII/16
    - JEUX de PAUME (deux) sis rue Saint-Germain-de-l'Auxerrois § Constitution d'une rente à prendre en partie sur deux JEUX de PAUME appartenant à la veuve LEVESQUE., 28 décembre 1632; MC/ET/XIII/16
    - JEU de PAUME du Roi Charles sis sur le fossé entre les portes de Nesle et de Buci § Constitution d'une rente à prendre en partie sur le JEU de PAUME du Roi Charles appartenant à la veuve LEVESQUE, propriétaire de deux jeux de paume rue Saint-Germain-de-l'AUXERROIS., 28 décembre 1632; MC/ET/XIII/16
    - JEU de PAUME de la Perle, rue de Thorigny § Constitution par Pierre SAINFRAY, maître paumier bourgeois de Paris et François e LEVESQUE, sa femme, demeurant en la maison et JEU de PAUME, 28 décembre 1632; MC/ET/XIII/16
    - JEU de PAUME du Métayer près de la Porte de Nesle § Constitution d'une rente à prendre en partie sur deux maisons sises près JEU de PAUME, 28 décembre 1632; MC/ET/XIII/16
    - CHARLOT (Antoine) marchand (tuilier), bourgeois de Paris, demeurant rue de Grenelle à Saint-Germain-des-Prés § Vente par Christophe de SEYMETON, écuyer, à. .., de 10 arpents de terre sis au terroir de Chauffour en Gatinais., 28 décembre 1632; MC/ET/XIII/16
      acte de vente; Charlot, Antoine
    - SAINFRAY (Pierre) maître paumier, bourgeois de Paris et Françoise LEVESQUE, sa femme, demeurant rue Thorigny, maison et jeu de Paume de la Perle § Constitution par Pierre SAINFRAY et par Françoise AUDOUART veuve de Jean LEVESQUE, bourgeois de Paris, propriétaire de plusieurs jeux de paume à Paris à Louis LONGUET, avocat en Parlement. (En marge: 1642, 3 mai, quittance de rachat à Pierre SAINFRAY), 28 décembre 1632; MC/ET/XIII/16
      quittance; Sainfray, Pierre
    - FRESSANGES (Jacques) Chirurgien demeurant rue du Chevalier-du-Guêt et Marguerite BAZIRE, sa femme § Quittance de Jeanne BEAUVALLET, veuve de Gilles BAZIRE, bourgeois de Paris, à Jacques FRESSANGES, 30 décembre 1632; MC/ET/XIII/16
      quittance; Fressanges, Jacques
    - CHIRURGIEN FRESSANGES (Jacques) rue du Chevalier-du-Guêt et Marguerite BAZIRE, sa femme § Quittance à Jacques FRESSANGES, 30 décembre 1632; MC/ET/XIII/16
    - Davesne (Robert) maître serrurier rue Montmartre § Inventaire d'A. Besseville, dont il est exécuteur testamentaire, 10 mai 1709; MC/ET/XIII/16
      Artisans XVIIIe siècle, par M. Rambaud et C. Grodecki, 1956-1977 ( fichier papier entièrement dématérialisé; voir contexte dans le Plan d’orientation général - Notaires de Paris, guides thématiques du Minutier).
      inventaire; Davesne, Robert
- Répertoire(s) de Thomas CARTIER, 18 avril 1613 - 1632; MC/RE/XIII/2
  - Répertoire. 1613, 18 avril - 1632, 18 avril 1613 - 1632; MC/RE/XIII/2
    Informations concernant le classement et la cotation:
    Le niveau inférieur de description, quand il existe, correspond aux mentions d'actes contenues dans le répertoire. Parmi celles-ci, certaines peuvent y être décrites, de manière plus ou moins détaillée. Pour consulter l'acte proprement dit, il convient de rechercher la cote au niveau des articles (registre ou liasse) des minutes du notaire (cote de type 'MC/ET').